# 认缴制下尚未出资的股权投资

提问人：老兵 701206 时间：2023-04-04 17:00:
认缴制下，投资方在未实际出资前是否应确认与所认缴出资相关的股权投资，应结合法律法规规定与具体合同协议确定，若合同协议有具体约定的，按照合同约定进行会计处理；合同协议没有具体约定的，则应根据《公司法》等法律法规的相关规定进行会计处理。对于投资的初始确认，若合同明确约定认缴出资的时间和金额，且投资方按认缴比例享有股东权利，则投资方应确认一项金融负债及相应的资产；若合同没有明确约定，则属于一项未来的出资承诺，不确认金融负债及相应的资产。
陈总，如果母公司拟对全资子公司子分三次增资，则母公司是否需要按承诺出资总额确认长期股权投资和金融负债呢？我个人的判断是母公司一直在行使股东权利，包括分红权和表决权，所按照上述规定，母公司应全额确认承诺出资和金融负债。妥否，请陈总指教。

回答人：chenyiwei
不恰当。如果实缴比例与认缴比例一致，则可以认为尚未缴纳的出资是待执行合同（即各股东已实缴的出资占各该股东认缴出资的比例都是相等的），而待执行合同除非变为亏损合同，否则不应确认资产和负债。
如果本企业实际享有股东权利的比例大于实缴出资比例，则表明其他股东向本企业让渡了部分股东权利，由此形成一项对其他股东的负债（注意该负债是对其他股东的，而不是针对被投资企业的），即此时需就尚未实缴的出资额确认一项长期股权投资和一项负债。